臺灣高雄地方法院刑事判決　　　　　　　110年度訴字第707號
公　訴　人　臺灣高雄地方檢察署檢察官
被　　　告　王名富



指定辯護人　本院公設辯護人黃秋葉
上列被告因違反毒品危害防制條例案件，經檢察官提起公訴（11
0 年度偵字第9211號、第9212號、第10842 號、第19737 號），
本院判決如下：
    主  文
王名富犯如附表一編號1 至6 所示之陸罪，各處如附表一編號1
至6 「罪刑及宣告沒收」欄所示之刑及宣告沒收。應執行有期徒
刑伍年肆月。
    事  實
一、王名富明知愷他命（Ketamine）屬毒品危害防制條例第2 條
    第2 項第3 款所明定列管第三級毒品，非經許可，不得持有
    、販賣，竟意圖營利，基於販賣第三級毒品之犯意，分別於
    如附表一編號1 至6 所示之時間及地點，以如附表一編號1
    至6 所示之價格及交易方式，販賣第三級毒品愷他命予陳詠
    順共2 次、吳佳隆共4 次（各次販賣毒品之交易時間、地點
    、販毒所得及方式，詳如附表一所示。其中附表一編號6 部
    分，因王名富已與吳佳隆談好販毒交易條件並先收取價金，
    而著手於販賣第三級毒品，然尚未交付毒品即為警查獲而止
    於未遂），分別牟取利潤。嗣經警方於民國110 年4 月15日
    14時許，持本院核發之搜索票，至王名富位在高雄市○鎮區
    ○○○路00號2 樓之1 住處執行搜索，扣得王名富所有如附
    表二所示之物，而悉上情。
二、案經高雄市政府警察局前鎮分局報告臺灣高雄地方檢察署檢
    察官偵查起訴。
    理  由
一、證據能力之說明：
    被告以外之人於審判外之陳述，雖不符刑事訴訟法第159 條
    之1 至之4 等4 條之規定，而經當事人於審判程序同意作為
    證據，法院審酌該言詞陳述或書面陳述作成時之情況，認為
    適當者，亦得為證據；當事人、代理人或辯護人於法院調查
    證據時，知有刑事訴訟法第159 條第1 項不得為證據之情形
    ，而未於言詞辯論終結前聲明異議者，視為有前項之同意，
    同法第159 條之5 定有明文。立法意旨在於傳聞證據未經當
    事人之反對詰問予以核實，原則上先予排除；惟若當事人已
    放棄反對詰問權，於審判程序中表明同意該等傳聞證據可作
    為證據；或於言詞辯論終結前未聲明異議，基於尊重當事人
    對傳聞證據之處分權，及證據資料愈豐富，愈有助於真實發
    見之理念，且強化言詞辯論主義，使訴訟程序得以順暢進行
    ，上開傳聞證據亦均具有證據能力。查本案判決所引用具傳
    聞性質之各項證據資料，因檢察官、被告王名富及其辯護人
    於審判中均同意有證據能力（本院卷第77、97頁），本院審
    酌各該傳聞證據作成時之情況，認均與本件待證事實具有關
    聯性，且查無證據足以證明言詞陳述之傳聞證據部分，陳述
    人有受外在干擾、不法取供或違反其自由意志而陳述之情形
    ；書面陳述之傳聞證據部分，亦無遭變造或偽造之情事，衡
    酌各該傳聞證據，作為本案之證據亦屬適當，自均得為證據
    ，而有證據能力。
二、認定事實所憑證據及理由：
（一）上開事實，業據被告於警詢、偵查中及本院審理時均坦承
      不諱（警一卷第15-17 頁，偵一卷第18-19 頁，本院卷第
      74 -75、96、107 頁），核與證人即購毒者陳詠順、吳佳
      隆於警詢及偵查中具結之證述相符（警一卷第41-44 、70
      -77 頁，偵一卷第9-11、67-68 頁），並有手機翻拍微信
      對話記錄之截圖、購毒者陳詠順遭盤查之現場照片、大樓
      監視器影像截圖、購毒者吳佳隆指認犯罪嫌疑人一覽表、
      吳佳隆與被告之對話紀錄截圖、被告手機畫面截圖、高雄
      市政府警察局前鎮分局搜索扣押筆錄、扣押物品目錄表、
      扣押物品照片等件在卷可稽（警三卷第55-61 、45-51 、
      53、27、29-35 頁，警一卷第19-37 、101-103 、105-10
      7 頁，偵一卷第43-47 、53頁，偵二卷第29、31、33頁）
      ，復有如附表二編號3 所示愷他命毒品、如附表二編號1
      、2 所示被告所有供聯繫毒品交易使用之行動電話2 支扣
      案可憑。其中扣案如附表二編號3 所示白色粉末3 包，經
      送鑑結果確含有第三級毒品愷他命之成分（鑑定結果詳如
      附表二編號3 所示），此有高雄市立凱旋醫院110 年6 月
      16日高市凱醫驗字第68294 號濫用藥物成品檢驗鑑定書附
      卷可考（偵一卷第37-41 頁），而被告亦自承有藉販毒牟
      利之營利意圖明確（本院卷第75頁）。綜觀以上事證，足
      認被告上開任意性自白與事實相符，堪可作為認定本件犯
      罪事實之依據。
（二）又關於附表一編號1 之犯行，被告有無收到價金新臺幣（
      下同）4,000 元乙節，被告雖於本院111 年1 月20日之審
      判程序時翻異前詞，改稱：該次販毒我有給陳詠順毒品，
      可是我沒有收到價金4,000 元，他說要欠著，但後來把我
      刪除好友，所以我錢就討不回來了云云（本院卷第96、10
      7-108 頁），惟查：證人陳詠順已於警詢中證稱：當時對
      方（即被告）用白色信封袋內裝著1 包愷他命交付給我，
      我將購買毒品之4,000 元給他等語（警一卷第43頁），復
      於偵查中具結證稱：該次有向被告購買4,000 元的毒品，
      一手交錢一手交貨，不是跟他合資，是跟他購買等語（偵
      一卷第67-68 頁），可見證人陳詠順已明確證稱有交付價
      金4,000 元予被告收訖；復觀被告於警詢及偵查中對於有
      收到該次價金4,000 元乙節，均予以坦認（警一卷第16-1
      7 頁，偵一卷第18頁），而後於本院110 年12月6 日準備
      程序時仍然供承：本案6 次販毒價金都有收到等語（本院
      卷第75頁），此節核與證人陳詠順上開證詞相符，足以互
      為補強，堪認被告於附表一編號1 之犯行應已收取價金4,
      000 元無訛，然其嗣於審判期日空言否認有收到該次價金
      ，不僅與自己先前之供述相左，亦與證人陳詠順證詞不符
      ，實難以採信。
（三）綜上所述，本案事證已臻明確，被告上開犯行均堪認定，
      俱應依法論科。
三、論罪科刑：
（一）核被告所為如附表一編號1 至5 所示部分，均係犯毒品危
      害防制條例第4 條第3 項之販賣第三級毒品罪（共5 罪）
      ；如附表一編號6 所示部分，係犯毒品危害防制條例第4
      條第6 項、第3 項之販賣第三級毒品未遂罪。又被告持有
      第三級毒品愷他命純質淨重5 公克以上之低度行為，為其
      進而販賣之高度行為所吸收，不另論罪。被告所犯上開6
      罪間，犯意各別，行為互殊，應予分論併罰。又關於附表
      一編號6 所示之犯行，公訴意旨雖認被告係涉犯販賣第三
      級毒品既遂罪，惟該次犯行，被告雖已與購毒者吳佳隆達
      成販毒合意，且已收取價金，然未及交付毒品即遭警方查
      獲等情，業據被告供承在卷（本院卷第74-75 頁），並經
      證人吳佳隆於偵查中證述明確（偵一卷第10頁），堪以認
      定，是於上開犯行，被告尚未交付毒品予吳佳隆，販賣行
      為之構成要件未完足，應僅成立販賣第三級毒品未遂罪，
      公訴意旨謂此部分販賣行為已完成而屬既遂，容有誤會。
      又本院既已於審理中補充告知被告上開犯行涉犯販賣第三
      級毒品未遂罪，並給予被告及辯護人答辯之機會，被告就
      此復為認罪之陳述（本院卷第75、96頁），已足以保障其
      訴訟上防禦權，而此部分僅係既遂、未遂犯罪形態之差異
      ，尚無庸變更起訴法條，併此敘明。
（二）刑之減輕事由：
    1.未遂減輕（附表一編號6 部分）：
      被告就附表一編號6 販賣第三級毒品之犯行，因未及交付
      毒品即遭警方查獲，其犯行係屬未遂，業如前述，爰依刑
      法第25條第2 項規定，按既遂犯之刑減輕之。
    2.偵審自白減刑之適用（附表一編號1至6部分）：
      被告就附表一編號1 至6 所示之犯行，迭於警詢、偵查及
      本院審理中均自白在卷，業經認定如前，合於毒品危害防
      制條例第17條第2 項之減刑要件，均應依法減輕其刑。
    3.未因供出毒品來源因而查獲其他正犯或共犯：
      按毒品危害防制條例第17條第1 項規定：「犯第4 條至第
      8 條、第10條或第11條之罪，供出毒品來源，因而查獲其
      他正犯或共犯者，減輕或免除其刑」。旨在鼓勵毒品下游
      者具體供出其上游供應人，俾進一步擴大查緝績效，揪出
      其他正犯或共犯，以確實防制毒品泛濫或更為擴散。經查
      ，被告為警查獲後，於警詢時固供稱其毒品來源是綽號「
      快龍」之男子等語（警一卷第10頁）。惟經本院函詢高雄
      市政府警察局前鎮分局有無因被告之供述而查獲毒品來源
      乙節，函覆略以：因被告未於本分局警詢筆錄中具體說出
      毒品上手「快龍」之年籍及聯絡電話，致無法因被告之供
      述而查獲其毒品上游等語，有高雄市政府警察局前鎮分局
      110 年11月5 日高市警前分偵字第11073574000 號函文附
      卷足參（本院卷第33頁），是無從援引毒品危害防制條例
      第17條第1 項之規定予以減輕其刑。
    4.綜上，被告所犯如附表一編號1 至6 所示之罪，均應依偵
      審自白之規定，減輕其刑；又如附表一編號6 所示之罪，
      同時有偵審自白及未遂二種減刑規定之適用，應依刑法第
      70條之規定遞減之。
（三）量刑暨定應執行刑：
      爰以行為人責任為基礎，審酌被告正值青年，非無循正途
      謀生之能力，明知毒品對於人體健康危害至鉅，為政府嚴
      令禁絕流通，竟以營利之意圖為本件販賣第三級毒品愷他
      命之犯行既遂5 次、未遂1 次，不但助長毒品泛濫，危害
      社會治安，亦侵蝕國家勞動生產力，影響層面非淺，而未
      遂部分則幸因員警及時查獲，毒品未實際流入市面，然其
      所為仍應嚴厲譴責；復念及被告犯後均已坦承犯行，態度
      尚可，並衡以被告之犯罪動機、目的、附表一各次販毒犯
      行之不法多寡、各次販毒價金均為4,000 元，販賣對象共
      2 人；另考量被告行為時僅21歲，年紀尚輕、於本院審理
      時自陳高職畢業之智識程度，目前以做工維生，月薪不及
      3 萬元、未婚無子、獨居之生活經濟狀況（本院卷第109
      頁）；暨被告之平時素行（參見臺灣高等法院被告前案紀
      錄表）等一切情狀，分別量處如附表一「罪刑及宣告沒收
      」欄所示之刑及沒收。再斟酌被告所犯附表一販賣第三級
      毒品既遂5 次、未遂1 次，6 次販賣毒品時間介於110 年
      4 月8 日至同年月15日間，時間間隔甚近、各次販賣之數
      量與金額，販賣之對象共2 人、各次犯行之犯罪態樣、實
      質侵害法益之質與量，未如形式上單從罪數所包含範圍之
      鉅，如以實質累加之方式定應執行刑，其刑度將超過其行
      為之數量內涵，及被告有復歸社會之需要等情，爰依刑法
      第51條第5 款數罪併罰所採限制加重原則，就被告所犯上
      開6 罪，定其應執行之刑如主文所示。
四、沒收：
（一）販賣未遂剩餘毒品之沒收：
      按違禁物，不問屬於犯罪行為人與否，沒收之，刑法第38
      條第1 項定有明文。經查，扣案如附表二編號3 所示愷他
      命3 包，經送高雄市立凱旋醫院檢驗後，均檢出第三級毒
      品愷他命成分，且為被告最後一次（即如附表一編號6 所
      示犯行）原欲販賣之物，要屬違禁物，自均應依刑法第38
      條第1 項之規定在該罪項下宣告沒收；且各該毒品包裝袋
      因殘留微量毒品，而不具析離實益，均與毒品整體同視，
      一併沒收；至於鑑驗耗損之微量毒品，既已滅失，無庸宣
      告沒收。
（二）供犯罪所用之物、犯罪預備之物部分：
    1.扣案如附表二編號1 所示行動電話1 支，係被告所有而供
      其與陳詠順聯繫附表一編號1 、2 販賣毒品事宜所用之物
      ；扣案如附表二編號2 所示行動電話1 支，則係被告所有
      而供其與吳佳隆聯繫附表一編號3 至6 販賣毒品事宜所用
      之物等情，業經被告於本院審理時供述明確（本院卷第76
      頁）；扣案如附表二編號5 所示磅秤3 台，亦係被告所有
      而供其本案各次販毒所用，業經被告於本院審理時坦認在
      卷（本院卷第76頁），是上開物品，均應依毒品危害防制
      條例第19條第1 項規定，不問屬於犯罪行為人與否，附隨
      於被告附表一所犯各次販毒犯行主文內宣告沒收。
    2.次按犯罪預備之物，屬於犯罪行為人者，得沒收之，刑法
      第38條第2 項前段定有明文。查扣案如附表二編號4 所示
      之空夾鏈袋2 個，業據被告供承：是我所有，是販賣分裝
      所用等語（警一卷第9 頁，本院卷第76頁），而該夾鏈袋
      為尚未使用之新品，亦有扣押物品照片在卷可憑（偵二卷
      第29頁），核其性質係屬犯罪預備之物，爰依刑法第38條
      第2 項前段規定，附隨於被告本案各罪刑項下，予以宣告
      沒收。
（三）犯罪所得之沒收：
      被告因如附表一編號1 至6 所示犯行，各向購毒者收取販
      毒價金4,000 元乙節，業經認定如前，此部分核屬犯罪所
      得之性質。其中僅有附表一編號6 所示犯行之價金4,000
      元業據扣案（即附表二編號6 部分，含不予沒收之1,000
      元，詳如後述之（四）、2 ），此部分款項固應依刑法第
      38條之1 第1 項規定宣告沒收，惟其餘價金則均未扣案，
      此部分除依刑法第38條之1 第1 項規定宣告沒收外，應併
      依刑法第38條之1 第3 項規定，諭知於全部或一部不能沒
      收時，追徵其價額。
（四）不予宣告沒收部分：
    1.扣案如附表二編號7 所示之咖啡包7 包，被告於審理中供
      稱：是我自己要施用的等語（本院卷第76頁），而否認與
      本案販賣毒品之犯行有關，卷內亦無證據證明與本件犯行
      有所關聯；而上開扣案毒品經送鑑定，雖均驗出含有第三
      級毒品Mephedrone成分乙情，有高雄市立凱旋醫院110 年
      6 月16日高市凱醫驗字第68294 號濫用藥物成品檢驗鑑定
      書附卷可參（偵一卷第37-41 頁），惟經加總上開咖啡包
      7 包總純質淨重之結果，總純質淨重僅約0.394 公克，未
      達5 公克以上，故不構成毒品危害防制條例第11條第5 項
      之罪，而此部分既無處罰之明文，卷內復查無其他積極事
      證可認上開之物與本案犯行具關連性，尚乏沒收之依據及
      必要，故就扣案如附表二編號7 所示之咖啡包7 包，爰不
      宣告沒收，應由檢察官另為適法之處理。
    2.又扣案如附表二編號6 所示之5,000 元，係被告於110 年
      4 月15日遭警方查獲當日，自被告身上所扣得，其中僅有
      4,000 元為附表一編號6 犯行之販毒價金，其餘1,000 元
      則與本案販毒無關乙情，業據被告供陳在卷（警一卷第9
      頁，本院卷第77、96頁），並參以證人吳佳隆於偵查中證
      稱：伊當天是要跟被告購買4,000 元之愷他命等語（偵一
      卷第10頁），則被告供稱遭查扣之上開5,000 元現金中，
      僅有4,000 元是販毒價金乙節，應堪採信，是該扣案之現
      金1,000 元，卷內並無證據釋明與本案販毒相關；另扣案
      如附表二編號8 、9 所示之愷他命菸盒、括片等物，係被
      告施用毒品所用（本院卷第76-77 頁），卷內亦無積極事
      證可認與本案販賣愷他命犯行相關，故附表二編號6 中所
      扣案之1,000 元，及附表二編號8 、9 之物，均不予宣告
      沒收，附此敘明。
據上論斷，應依刑事訴訟法第299 條第1 項前段，毒品危害防制
條例第4 條第3 項、第6 項、第17條第2 項、第19條第1 項，刑
法第11條、第25條第2 項、第51條第5 款、第38條第1 項、第2
項前段、第38條之1 第1 項前段、第3 項，判決如主文。
本案經檢察官陳威呈提起公訴，檢察官陳宗吟到庭執行職務。
中    華    民    國   111    年    2     月    21    日
                  刑事第七庭  審判長法  官  林柏壽
                                    法  官  陳力揚
                                    法  官  洪韻筑
以上正本證明與原本無異。
如不服本判決應於收受判決後20日內向本院提出上訴書狀，並應
敘述具體理由。其未敘述上訴理由者，應於上訴期間屆滿後20日
內向本院補提理由書(均須按他造當事人之人數附繕本)「切勿逕
送上級法院」。
因疫情而遲誤不變期間，得向法院聲請回復原狀。
中    華    民    國   111    年    2     月    21    日
                                    書記官  蔡嘉晏
附錄本案論罪科刑法條：
《毒品危害防制條例第4 條》
製造、運輸、販賣第一級毒品者，處死刑或無期徒刑；處無期徒
刑者，得併科新臺幣3 千萬元以下罰金。
製造、運輸、販賣第二級毒品者，處無期徒刑或10年以上有期徒
刑，得併科新臺幣1 千5 百萬元以下罰金。
製造、運輸、販賣第三級毒品者，處7 年以上有期徒刑，得併科
新臺幣1 千萬元以下罰金。
製造、運輸、販賣第四級毒品者，處5 年以上12年以下有期徒刑
，得併科新臺幣5 百萬元以下罰金。
製造、運輸、販賣專供製造或施用毒品之器具者，處1 年以上7
年以下有期徒刑，得併科新臺幣1百50萬元以下罰金。
前五項之未遂犯罰之。
　
附表一：犯罪事實及宣告刑
┌──┬────┬──────┬─────────┬──────────┐
│    │        │交易時間（民│                  │                    │
│編號│購毒者  │國）、地點  │    交易方式      │   罪刑及宣告沒收   │
│    │        ├──────┤                  │                    │
│    │        │販毒價金（新│                  │                    │
│    │        │臺幣）      │                  │                    │
├──┼────┼──────┼─────────┼──────────┤
│1   │陳詠順  │110 年4 月8 │王名富於110 年4 月│王名富販賣第三級毒品│
│    │        │日11時40分許│8 日11時18許至同日│，處有期徒刑參年玖月│
│    │        │，在高雄市前│11時33分許，持如附│。扣案如附表二編號1 │
│    │        │鎮區三多三路│表二編號1 所示之手│、4 、5 所示之物，均│
│    │        │與復興三路口│機，登入通訊軟體微│沒收。未扣案之犯罪所│
│    │        │            │信，以暱稱「米老鼠│得新臺幣肆仟元沒收，│
│    │        │            │」與陳詠順聯繫，雙│於全部或一部不能沒收│
│    │        │            │方達成販賣第三級毒│或不宜執行沒收時，追│
│    │        ├──────┤品愷他命之合意後，│徵其價額。          │
│    │        │4,000 元    │王名富即於左列時間│                    │
│    │        │            │、地點，交付價值4,│                    │
│    │        │            │000 元、重量不詳之│                    │
│    │        │            │愷他命1 包予陳詠順│                    │
│    │        │            │，並當場向陳詠順收│                    │
│    │        │            │取4,000 元。      │                    │
├──┼────┼──────┼─────────┼──────────┤
│2   │陳詠順  │110 年4 月8 │王名富於110 年4 月│王名富販賣第三級毒品│
│    │        │日17時15分許│8 日16時55許至同日│，處有期徒刑參年玖月│
│    │        │，在高雄市前│17時12分許，持如附│。扣案如附表二編號1 │
│    │        │鎮區三多三路│表二編號1 所示之手│、4 、5 所示之物，均│
│    │        │與復興三路口│機，登入通訊軟體微│沒收。未扣案之犯罪所│
│    │        │            │信，以暱稱「米老鼠│得新臺幣肆仟元沒收，│
│    │        │            │」與陳詠順聯繫，雙│於全部或一部不能沒收│
│    │        │            │方達成販賣第三級毒│或不宜執行沒收時，追│
│    │        ├──────┤品愷他命之合意後，│徵其價額。          │
│    │        │4,000元     │王名富即於左列時間│                    │
│    │        │            │、地點，交付價值4,│                    │
│    │        │            │000 元、重量不詳之│                    │
│    │        │            │愷他命1 包予陳詠順│                    │
│    │        │            │，並當場向陳詠順收│                    │
│    │        │            │取4,000 元。      │                    │
├──┼────┼──────┼─────────┼──────────┤
│3   │吳佳隆  │110 年4 月11│王名富於110 年4 月│王名富販賣第三級毒品│
│    │        │日12時許，在│11日12時許，持如附│，處有期徒刑參年玖月│
│    │        │高雄市前鎮區│表二編號2 所示之手│。扣案如附表二編號2 │
│    │        │三多三路93號│機，登入通訊軟體微│、4 、5 所示之物，均│
│    │        │2 樓之1 門口│信，以暱稱「宏楠」│沒收。未扣案之犯罪所│
│    │        │            │與吳佳隆聯繫，雙方│得新臺幣肆仟元沒收，│
│    │        │            │達成販賣第三級毒品│於全部或一部不能沒收│
│    │        │            │愷他命之合意後，王│或不宜執行沒收時，追│
│    │        ├──────┤名富即於左列時間、│徵其價額。          │
│    │        │4,000元     │地點，交付價值4,00│                    │
│    │        │            │0 元、重量不詳之愷│                    │
│    │        │            │他命1 包予吳佳隆，│                    │
│    │        │            │並當場向吳佳隆收取│                    │
│    │        │            │4,000 元。        │                    │
├──┼────┼──────┼─────────┼──────────┤
│4   │吳佳隆  │110 年4 月14│王名富於110 年4 月│王名富販賣第三級毒品│
│    │        │日11時許，在│14日11時許，持如附│，處有期徒刑參年玖月│
│    │        │高雄市前鎮區│表二編號2 所示之手│。扣案如附表二編號2 │
│    │        │三多三路與復│機，登入通訊軟體微│、4 、5 所示之物，均│
│    │        │興三路口    │信，以暱稱「宏楠」│沒收。未扣案之犯罪所│
│    │        │            │與吳佳隆聯繫，雙方│得新臺幣肆仟元沒收，│
│    │        │            │達成販賣第三級毒品│於全部或一部不能沒收│
│    │        │            │愷他命之合意後，王│或不宜執行沒收時，追│
│    │        ├──────┤名富即於左列時間、│徵其價額。          │
│    │        │4,000元     │地點，交付價值4,00│                    │
│    │        │            │0 元、重量不詳之愷│                    │
│    │        │            │他命1 包予吳佳隆，│                    │
│    │        │            │並當場向吳佳隆收取│                    │
│    │        │            │4,000 元。        │                    │
├──┼────┼──────┼─────────┼──────────┤
│5   │吳佳隆  │110 年4 月14│王名富於110 年4 月│王名富販賣第三級毒品│
│    │        │日21時許，在│14日21時許，持如附│，處有期徒刑參年玖月│
│    │        │高雄市前鎮區│表二編號2 所示之手│。扣案如附表二編號2 │
│    │        │三多三路與復│機，登入通訊軟體微│、4 、5 所示之物，均│
│    │        │興三路口    │信，以暱稱「宏楠」│沒收。未扣案之犯罪所│
│    │        │            │與吳佳隆聯繫，雙方│得新臺幣肆仟元沒收，│
│    │        │            │達成販賣第三級毒品│於全部或一部不能沒收│
│    │        │            │愷他命之合意後，王│或不宜執行沒收時，追│
│    │        ├──────┤名富即於左列時間、│徵其價額。          │
│    │        │4,000元     │地點，交付價值4,00│                    │
│    │        │            │0 元、重量不詳之愷│                    │
│    │        │            │他命1 包予吳佳隆，│                    │
│    │        │            │並當場向吳佳隆收取│                    │
│    │        │            │4,000 元。        │                    │
├──┼────┼──────┼─────────┼──────────┤
│6   │吳佳隆  │110 年4 月15│王名富於110 年4 月│王名富販賣第三級毒品│
│    │        │日11時30分許│15日11時20許至同日│未遂，處有期徒刑貳年│
│    │        │在高雄市前鎮│11時25分許，持如附│。扣案如附表二編號2 │
│    │        │區三多三路與│表二編號2 所示之手│至5 所示之物及犯罪所│
│    │        │復興三路口  │機，登入通訊軟體微│得新臺幣肆仟元，均沒│
│    │        │（未遂）    │信，以暱稱「宏楠」│收。                │
│    │        │            │與吳佳隆聯繫，雙方│                    │
│    │        │            │達成由王名富以價金│                    │
│    │        │            │4,000 元，販賣重量│                    │
│    │        ├──────┤不詳之第三級毒品愷│                    │
│    │        │4,000元     │他命1 包予吳佳隆之│                    │
│    │        │            │合意後，吳佳隆即於│                    │
│    │        │            │左列時間、地點，交│                    │
│    │        │            │付4,000 元予王名富│                    │
│    │        │            │，然因王名富當時身│                    │
│    │        │            │上之愷他命毒品重量│                    │
│    │        │            │不足，故返回上開高│                    │
│    │        │            │雄市前鎮區三多三路│                    │
│    │        │            │93號2 樓之1 住處拿│                    │
│    │        │            │取毒品時，即為警持│                    │
│    │        │            │搜索票入內執行搜索│                    │
│    │        │            │，而未及交付愷他命│                    │
│    │        │            │予吳佳隆，交易因而│                    │
│    │        │            │未遂。            │                    │
└──┴────┴──────┴─────────┴──────────┘
附表二：扣案物
┌──┬───────┬───────────┬────────┬─────────┐
│編號│物品名稱及數量│鑑定結果              │備註            │沒收與否及其依據  │
│    │              │                      │                │                  │
├──┼───────┼───────────┼────────┼─────────┤
│ 1  │iPhone手機1 支│無                    │被告用以聯絡附表│沒收/ 依據為毒品危│
│    │（IMEI：359283│                      │一編號1 至2 之購│害防制條例第19條第│
│    │000000000 ，含│                      │毒者所用        │1 項              │
│    │門號0000000000│                      │                │（販毒所用之物）  │
│    │號之SIM 卡1 張│                      │                │                  │
│    │）            │                      │                │                  │
├──┼───────┼───────────┼────────┼─────────┤
│ 2  │iPhone手機1 支│無                    │被告用以聯絡附表│沒收/ 依據為毒品危│
│    │（IMEI：358571│                      │一編號3 至6 之購│害防制條例第19條第│
│    │000000000，含 │                      │毒者所用        │1 項              │
│    │門號0000000000│                      │                │（販毒所用之物）  │
│    │號 之SIM 卡1  │                      │                │                  │
│    │張）          │                      │                │                  │
├──┼───────┼───────────┼────────┼─────────┤
│ 3  │第三級毒品愷他│【白色粉末3 包，均檢出│①詳見高雄市立凱│沒收/ 依據為刑法第│
│    │命3 包（均含包│愷他命成分】          │旋醫院110 年6 月│38條第1 項        │
│    │裝袋）        ├───────────┤16日高市凱醫驗字│                  │
│    │              │⑴ 檢驗前淨重0.818 公 │第68294 號濫用藥│                  │
│    │              │   克，檢驗後淨重0.799│物成品檢驗鑑定書│                  │
│    │              │   公克，檢驗前總純質 │（偵一卷第37-41 │                  │
│    │              │   淨重為0.544 公克。 │頁），檢驗前總純│                  │
│    │              │⑵ 檢驗前淨重1.141 公 │質淨重為5.46公克│                  │
│    │              │   克，檢驗後淨重1.124│                │                  │
│    │              │   公克，檢驗前總純質 │②為附表一編號6 │                  │
│    │              │   淨重為0.879 公克。 │販賣所剩餘      │                  │
│    │              │⑶ 檢驗前淨重5.280 公 │                │                  │
│    │              │   克，檢驗後淨重5.263│                │                  │
│    │              │   公克，檢驗前總純質 │                │                  │
│    │              │   淨重為4.037 公克。 │                │                  │
├──┼───────┼───────────┼────────┼─────────┤
│ 4  │空夾鏈袋2個   │無                    │預備分裝毒品所用│沒收/ 依據為刑法第│
│    │              │                      │                │38條第2 項前段    │
│    │              │                      │                │（販毒預備之物）  │
│    │              │                      │                │                  │
├──┼───────┼───────────┼────────┼─────────┤
│ 5  │磅秤3台       │無                    │量秤各次販賣之毒│沒收/ 依據為毒品危│
│    │              │                      │品所用          │害防制條例第19條第│
│    │              │                      │                │1 項              │
│    │              │                      │                │（販毒所用之物）  │
├──┼───────┼───────────┼────────┼─────────┤
│ 6  │現金新臺幣5,00│無                    │其中新臺幣4,000 │其中新臺幣4,000 元│
│    │0元           │                      │元為被告於附表一│款項沒收，餘額新臺│
│    │              │                      │編號6 販毒犯行所│幣1,000 元不予沒收│
│    │              │                      │獲得之價金，其餘│/ 沒收依據為刑法第│
│    │              │                      │新臺幣1,000 元則│38條之1 第1 項前段│
│    │              │                      │為被告自己的金錢│。                │
│    │              │                      │，無證據證明與本│                  │
│    │              │                      │案販毒犯行相關  │                  │
├──┼───────┼───────────┼────────┼─────────┤
│ 7  │第三級毒品4-甲│均檢出第三級毒品Mephed│①詳見高雄市立凱│不予宣告沒收，應由│
│    │基甲基卡西酮（│rone成分。            │旋醫院110 年6 月│檢察官另為適法之處│
│    │Mephedrone）成│                      │16日高市凱醫驗字│理。              │
│    │分之咖啡包7包 │                      │第68294 號濫用藥│                  │
│    │              │                      │物成品檢驗鑑定書│                  │
│    │              │                      │（偵一卷第37-41 │                  │
│    │              │                      │頁），檢驗前總純│                  │
│    │              │                      │質淨重為0.394 公│                  │
│    │              │                      │克。            │                  │
│    │              │                      │                │                  │
│    │              │                      │②為供被告自行施│                  │
│    │              │                      │用之物，與本案販│                  │
│    │              │                      │毒無關          │                  │
├──┼───────┼───────────┼────────┼─────────┤
│ 8  │愷他命菸盒1 個│檢出愷他命成分        │①詳見高雄市立凱│不予宣告沒收      │
│    │              │                      │旋醫院110 年6 月│                  │
│    │              │                      │16日高市凱醫驗字│                  │
│    │              │                      │第68294 號濫用藥│                  │
│    │              │                      │物成品檢驗鑑定書│                  │
│    │              │                      │（偵一卷第39頁）│                  │
│    │              │                      │                │                  │
│    │              │                      │②為被告施用愷他│                  │
│    │              │                      │命時所用之物，與│                  │
│    │              │                      │本案販毒無關    │                  │
├──┼───────┼───────────┼────────┼─────────┤
│ 9  │愷他命括片1 個│檢出愷他命成分        │①詳見高雄市立凱│不予宣告沒收      │
│    │              │                      │旋醫院110 年6 月│                  │
│    │              │                      │16日高市凱醫驗字│                  │
│    │              │                      │第68294 號濫用藥│                  │
│    │              │                      │物成品檢驗鑑定書│                  │
│    │              │                      │（偵一卷第39頁）│                  │
│    │              │                      │                │                  │
│    │              │                      │②為被告施用愷他│                  │
│    │              │                      │命時所用之物，與│                  │
│    │              │                      │本案販毒無關    │                  │
└──┴───────┴───────────┴────────┴─────────┘
　
《卷證索引》
┌────┬─────────────────────────────────┐
│簡稱    │卷宗名稱                                                          │
├────┼─────────────────────────────────┤
│警一卷  │高雄市政府警察局前鎮分局高市警前分偵字第11071527700 號刑事案件卷宗│
├────┼─────────────────────────────────┤
│警二卷  │高雄市政府警察局前鎮分局高市警前分偵字第11071274201 號刑事案件卷宗│
├────┼─────────────────────────────────┤
│警三卷  │高雄市政府警察局前鎮分局高市警前分偵字第11071274200 號刑事案件卷宗│
├────┼─────────────────────────────────┤
│他卷    │高雄地檢署110年度他字第3008號偵查卷宗                             │
├────┼─────────────────────────────────┤
│偵一卷  │高雄地檢署110年度偵字第9211號偵查卷宗                             │
├────┼─────────────────────────────────┤
│偵二卷  │高雄地檢署110年度偵字第9212號偵查卷宗                             │
├────┼─────────────────────────────────┤
│偵三卷  │高雄地檢署110年度偵字第10842號偵查卷宗                            │
├────┼─────────────────────────────────┤
│偵四卷  │高雄地檢署110年度偵字第19737號偵查卷宗                            │
├────┼─────────────────────────────────┤
│本院卷  │本院110年度訴字第707號卷宗                                        │
└────┴─────────────────────────────────┘